臺灣臺中地方法院刑事判決　　　　　　　　　　　　　九十一年度自字第七一四號
　　自　訴　人　乙○○
　　代　理　人　甲○○
　　被　　　告　丙○○
右列被告因詐欺案件，經自訴人提起自訴，本院判決如左：
    主  文
丙○○連續意圖為自己不法之所有，以詐術使人將本人之物交付，處罰金陸仟元，如
易服勞役，以參佰元折算壹日。
    事  實
一、丙○○明知已無支付能力，竟意圖為自己不法之所有，基於概括之犯意，自民國
    九十一年四月六日起至同年月二十八日止，連續六次至台中市○○路一八四號地
    下一樓乙○○經營之東方少女飲食店，藉口其開設辰炫企業行，仍有支付能力，
    使乙○○信以為真，分別提供價值新台幣（下同）一萬三千一百元、三千元、三
    千六百元、三千元、三千六百元、三千元之餐飲消費，並同意丙○○簽發本票支
    付消費金額。詎丙○○事後拒絕付款，且避不見面，乙○○始知受騙。
二、案經乙○○提起自訴。
    理  由
一、訊據被告丙○○固坦承於右揭時間，至自訴人經營之東方少女飲食店消費，共簽
    帳二萬九千三百元未付等情，惟否認詐欺取財犯行，辯稱伊無詐欺意思，僅一時
    無法全部清償云云。惟查右揭犯罪事實，業據自訴代理人甲○○指訴綦詳，並有
    被告之名片一張及其簽發之本票六紙等影本附卷可稽。參以被告於短時間內，連
    續六次至自訴人經營之東方少女飲食店消費，事後分文未付，又供陳沒錢付現金
    才簽帳，且因無工作未付款等語，顯見被告消費當時已無支付能力，竟仍藉口開
    設辰炫企業行，使自訴人誤以為被告仍有支付能力，而連續六次提供被告消費，
    自難謂無不法所有意圖，所辯無非飾卸之詞，不足採信，其犯行已堪認定。
二、核被告所為，係犯刑法第三百三十九條第一項之詐欺取財罪。其先後六次詐欺取
    財犯行，時間緊接，犯罪構成要件相同，顯係基於概括犯意反覆實施，為連續犯
    ，應論以一罪，依法加重其刑。爰審酌被告尚無前科，迄未與自訴人和解，態度
    不佳及其犯罪動機、目的、手段、所生損害等一切情狀，處以如主文所示之刑，
    並諭知易服勞役之折算標準。
據上論斷，應依刑事訴訟法第三百四十三條、第二百九十九條第一項前段，刑法第五
十六條、第三百三十九條第一項、第四十二條第二項，罰金罰鍰提高標準條例第一條
前段、第二條，判決如主文。
中      華      民      國      九十一      年    十一    月    十四    日
                                        法  官  鍾  堯  航
右正本證明與原本無異。
如不服本判決，應於送達後十日內向本院提出上訴狀（須附繕本），上訴於台灣高等
法院台中分院。
                                        書記官
中      華      民      國      九十一      年    十一    月    十四    日
附錄本案論罪科刑法條全文
刑法第三百三十九條第一項：
意圖為自己或第三人不法之所有，以詐術使人將本人或第三人之物交付者，處五年以
下有期徒刑、拘役或科或併科一千元以下罰金。
